最高法院民事裁定　　　　　　　　　　111年度台抗字第549號
再 抗告 人　蘇淑燕
訴訟代理人　石宜琳律師
上列再抗告人因與相對人香港商南川國際有限公司（ORIENT RIV
ER INTERNATIONAL LTD. ）間請求返還不當得利聲請命供訴訟費
用之擔保事件，對於中華民國111年3月22日臺灣高等法院裁定（
111年度勞抗字第2號），提起再抗告，本院裁定如下：
    主  文
再抗告駁回。                                            
再抗告訴訟費用由再抗告人負擔。
    理  由
一、按原告於中華民國無住所、事務所及營業所者，法院應依被
    告聲請，以裁定命原告供訴訟費用之擔保，民事訴訟法第96
    條第1 項前段定有明文。該條既將事務所與營業所併列，則
    所謂事務所，當指處理非營利事務之場所而言。又公司法第
    386條第1項規定，外國公司因無意在中華民國境內設立分公
    司營業，未經申請分公司登記而派其代表人在中華民國境內
    設置辦事處者，應申請主管機關登記。上開規定依香港澳門
    關係條例第41條規定，於香港之公司，在臺灣地區營業者，
    準用之。
二、本件相對人向臺灣臺北地方法院（下稱臺北地院）起訴請求
    再抗告人返還不當得利（案列110 年度重勞訴字第12號），
    再抗告人以相對人為香港公司，於民國104 年11月19日已向
    經濟部申請撤銷設立辦事處之登記，現於我國境內無設置營
    業處所及進行商業行為，爰依民事訴訟法第96條第1 項規定
    ，聲請裁定命相對人供訴訟費用之擔保。臺北地院裁定駁回
    其聲請，再抗告人不服，提起抗告。原法院以：相對人無意
    在我國境內設立分公司營業，已依公司法第386 條規定向經
    濟部申請指派林宏洋為代表人，設置新竹市○區○○路 000
    號2樓之3為辦事處，並於111年1月19日經准許登記在案，有
    外國公司辦事處設立登記表影本可稽（見原法院卷第55頁）
    。相對人得由代表人在該辦事處為營業活動以外之行為，應
    認其於我國境內已設有事務所。再抗告人以相對人於中華民
    國無住所、事務所及營業所為由，聲請法院裁定命相對人供
    訴訟費用之擔保，自屬無據。臺北地院裁定駁回其聲請，理
    由雖有不同，結論則無二致等詞，因而維持臺北地院之裁定
    ，駁回再抗告人之抗告，經核於法並無違誤。至本院94年度
    台抗字第1117號民事裁定，係就原告公司已為解散決議，為
    了結公司業務，無久設意思之場所，所闡述之法律見解，與
    本件之事實並不同，無從比附援引。再抗告意旨，指摘原裁
    定適用法規顯有錯誤，聲明廢棄，非有理由。末查，再抗告
    人再為抗告於本院後，始主張相對人新設立之辦事處，一址
    共有26家公司行號為商業登記，其僅係借址設立登記，在中
    華民國境內應無資產，原法院尚應進行實質調查審認，依民
    事訴訟法第96條第1 項後段規定，以裁定命相對人供訴訟費
    用之擔保等詞，核屬新攻擊方法，依同法第476條第1項規定
    ，本院不得審酌，附此敘明。
據上論結，本件再抗告為無理由。依民事訴訟法第495條之1第 2
項、第481條、第449條第1項、第95條、第78條，裁定如主文。
中    華    民    國   111    年    6     月    23    日
                      最高法院勞動法庭
                          審判長法官  袁  靜  文  
                                法官  林  金  吾  
                                法官  石  有  為  
                                法官  許  秀  芬  
                                法官  陳  靜  芬        
本件正本證明與原本無異
                                      書  記  官
中    華    民    國   111    年    7     月    12    日